【裁判字號】    95,交抗,855
【裁判日期】    951031
【裁判案由】    違反道路交通管理處罰條例
【裁判全文】
臺灣高等法院交通事件裁定
抗  告  人
即  異議人
即受處分人  甲○○
上列抗告人因違反道路交通管理處罰條例案件，不服臺灣新竹地
方法院95年度交聲字第153號，中華民國95年9月19日裁定（原處
分案號：交通部公路總局新竹區監理所新竹市監理站，竹監新四
字第裁51-E00000000號），提起抗告，本院裁定如下：
    主  文
抗告駁回。
    理  由
一、按受處分人，不服道路交通管理處罰條例第8條主管機關所
    為之處罰，得於接到裁決書之翌日起20日內，向管轄地方法
    院聲明異議；又交通法庭認為聲明異議有理由或聲明異議雖
    無理由而原處分不當或違法者，應以裁定將原處分經聲明異
    議部分撤銷，並自為裁定，道路交通管理處罰條例第87條第
    1項、道路交通案件處理辦法第20條前段，分別定有明文。
二、本件原處分機關交通部公路總局新竹區監理所新竹市監理站
    以受處分人甲○○所有車號6P－9300號自用小客車於民國（
    下同）94年9月11日下午2時33分許，行經新竹市○○路處，
    因「行車限速50公里，經測時速63公里，超速13公里，未滿
    20 公里」，為新竹市警察局交通隊逕行舉發，並填掣竹市
    警交字第E00000000號舉發違反道路交通管理事件通知單；
    嗣受處分人於95年4月11日，向原處分機關提出陳述，經原
    處分機關函請原舉發單位調查結果，仍認其有前揭違規行為
    ，依修正前道路交通管理處罰條例第40條第1項「駕駛人行
    車速度，超過規定之最高時速未滿20公里」，裁處異議人罰
    鍰新臺幣（下同）2,400元。異議人聲明異議略以，受處分
    人承認超速違規之事實，但原違規通知單載明，於期限內繳
    納，處罰1,700元，該處分通知，係於95年4月27日始由郵局
    投遞知曉，本人於得知違規事實後，欲繳納罰鍰，竟得知須
    增加罰鍰金額700，本人並無逃避之意圖，此增加之金額有
    誤云云。
三、原審認：(一)受處分人確於94年9月11日下午2時33分許，駕駛
    其所有車牌號碼6P－9300號自用小客車，在新竹市○○路處
    行車速度超過規定之最高時速之違規行為，此為受處分人所
    不爭執，並有舉發違反道路交通管理事件通知單1紙在卷可
    稽，是其違規事實明確，應堪認定。(二)舉發違反道路交通管
    理事件通知單係按受處分人之車籍地址「新竹市○○街51巷
    8號1樓」郵寄，因「未獲會晤本人亦無受領文書之同居人、
    受雇人或應送達處所之接收郵件人員」，於94年10月24日將
    該舉發通知單寄存送達於新竹市○○路郵局，並作送達通知
    書兩份，1份黏貼於受處分人住所門首，另1份置於受處分人
    住所信箱或其他適當位置，以為送達等情，有新竹市警察局
    送達證書1紙附卷足憑（見原審卷第23頁），而上開受處分
    人登記之監理地址，雖與其戶籍地址「新竹市○○街51巷8
    號」稍有歧異，然一者為8號，另一者為8號一樓，均係為相
    同之處所，有電詢受處分人而作成之公務電話紀錄表1份在
    卷足參，復查無積極證據證明郵局人員違法捏造前揭合法送
    達之事實，堪認前開舉發通知單業已向正確地址送達，並因
    合法寄存送達而發生效力。是本件舉發通知單之送達程序難
    認有何瑕疵可指，而生合法送達效力。因認受處分人之異議
    ，並無理由。惟原處分機關漏未記違規點數一點，且原處分
    機關未及審酌新修正之法律規定則有不當，乃將原處分予以
    撤銷，並依修正後道路交通管理處罰條例第40條、第63條第
    1 項第1款，修正後違反道路交通管理事件統一裁罰基準表
    等之規定，裁罰受處分人2,200元，並記違規點數1點。
四、經核原審之裁定於法並無不合。受處分人甲○○提起抗告略
    以：(一)受處分人居此地址以來，可查凡郵件掛號通知領取，
    從未有延遲數月而未領取之記錄。(二)自受處分人收取郵件以
    來，不論一般掛號或違規通知掛號，在未當面收取文件之狀
    況，皆僅收到一份領取通知書，此堪證明郵務人員違反交通
    違規之送達須做兩份送達通知書之規定，使受通知人之權利
    受損云云。
五、經查：本件舉發通知單已向正確地址送達，並因合法寄存送
    達而發生效力，原審裁定並無不當，已如前述。受處分人之
    抗告，核無理由，應予駁回。
據上論斷，應依道路交通案件處理辦法第26條，刑事訴訟法第41
2條，裁定如主文。
中    華    民    國    95    年    10    月    31    日
                      交通法庭審判長法  官  張連財
                                    法  官  楊照男
                                    法  官  林明俊
以上正本證明與原本無異。
不得再抗告。
                                    書記官  蕭進忠
中    華    民    國    95    年    11    月    2     日


司法院資訊處製作；財團法人民間司法改革基金會備份。
